Jorge Díaz - Papeles, circa 1910-2017 (bulk 1960-2007): Finding Aid C1643
Manuscripts Division
Jorge Díaz - Papeles
1960-2007
circa 1910-2017
Manuscripts Division
Díaz, Jorge, 1930-2007
C1643
54 boxes
2 items
La colección consiste en manuscritos de las obras literarias de Jorge Díaz (particularmente obras teatrales, pero también incluye narrativa y poesía), guiones de radio y televisión, traducciones, correspondencia, fotografías, archivos digitales, documentos personales, y material impreso relacionado a su trabajo.
Alcance y Contenido
La colección consiste en manuscritos de las obras literarias de Jorge Díaz (particularmente obras teatrales, pero también incluye narrativa y poesía), guiones de radio y televisión, traducciones, correspondencia, fotografías, archivos nativos digitales, documentos personales, y material impreso relacionado a su trabajo, incluyendo recortes de prensa, programas, carteles de obras y premios/diplomas, revistas, y libros. También incluye numerosos archivos digitales, incluyendo disquetes, CDs, y DVDs.
La descripción está basada mayormente en el inventario proporcionado por el donante.
Organización
Los documentos están, en su mayoría, ordenados tal y como los recibió el repositorio.
Condiciones de Acceso
Investigación de libre acceso con algunas restricciones. Los documentos de la caja B-001544 están restringidos durante un periodo de 50 años, después del fallecimiento del productor.
Open for research with some restrictions. The documents in box B-001544 are restricted for a period of 50 years after the death of the creator.
Características físicas y requisitos técnicos
Los archivos digitales aún no han sido procesados y, por lo tanto, no están disponibles para la investigación.
Por razones de conservación, los archivos originales analógicos y digitales no pueden leerse ni reproducirse en la sala de lectura. Los usuarios pueden inspeccionar visualmente los medios físicos, pero no pueden sacarlos de su caja. Todos los materiales audiovisuales analógicos deben ser digitalizados con calidad de conservación antes de su uso. Los usuarios pueden solicitar copias digitales de los materiales analógicos originales, pero tendrán que pagar el coste de la conversión digital, que se abonará por adelantado. El plazo de entrega de estas solicitudes dependerá del tamaño y el alcance del proyecto. Las solicitudes deben dirigirse al personal de los Servicios Públicos.
The born-digital materials have not yet been processed and are therefore not available for research.
For preservation reasons, original analog and digital media may not be read or played back in the reading room. Users may visually inspect physical media, but may not remove it from its enclosure. All analog audiovisual media must be digitized to preservation-quality standards prior to use. Patrons may request digital copies of original analog media, but will be responsible for the cost of digital conversion, payable in advance. Turn-around time for such requests will depend on the size and scope of the project. Requests should be directed to Public Services staff.
Adquisición
Comprada a María Teresa Salinas en 2019 (AM 2020-41).
Evaluación
Durante el procesamiento del 2020 no se retiró ningún material de la colección mas allá de las prácticas rutinarias de evaluación.
Díaz, Jorge, 1930-2007
Biographical / Historical
Jorge Díaz Gutiérrez, arquitecto, dramaturgo, dibujante, pintor y poeta chileno, nació en la ciudad de Rosario, Argentina, el 20 de febrero de 1930. Además de la dramaturgia, escribió cuentos, poemas, textos de aforismos (breverías), guiones de radio y televisión, así como en ilustración y collage. Jorge Díaz, miembro de la Generación Literaria de 1950, comenzó su carrera en el teatro nacional a finales de los años 50, al incorporarse al grupo Ictus. Primero trabajó como escenógrafo y luego como dramaturgo. Jorge Díaz escribió más de noventa obras de teatro - entre ellas, "El cepillo de dientes", "El velero en la botella", "Las cicatrices de la memoria", "Topografía de un desnudo", "Canción de cuna para un anarquista", "El Quijote no existe" y "Pablo Neruda viene volando"- y unas cuarenta piezas de teatro para niños. Recibió diversos galardones, entre ellos el Premio Nacional de Comunicación y Artes Audiovisuales, en 1993; el Premio Antonio Buero Vallejo de Guadalajara, en 1992; el Premio de Teatro del Centenario de la Caja de Ahorros de Badajoz, en 1989; el segundo premio del IV Certamen de Dramaturgia Eugenio Dittborn, otorgado por la Escuela de Teatro de la Universidad Católica, en 1987; y el Premio de Teatro de Palencia (España), en 1980. Jorge Díaz falleció el 13 de marzo de 2007. Para obtener información más detallada, visite: https://www.jorge-diaz.org/biografia-jorge-diaz-gutierrez-1930-2007/
Dramatists, Chilean.; Authors, Chilean.; Theater.; Díaz, Jorge -- Radio and television plays.; Translations.; Manuscripts (documents).; Born digital.; Letters (correspondence).; Printed materials (object genre).; Photographs.; Newspaper clippings.; Programs (documents).; Posters.
- Teatro - Adultos, 1961-2006; 12 boxes
  Conditions Governing Access
  Investigación de libre acceso. Los documentos de la caja B-001544 están restringidos durante un periodo de 50 años, después del fallecimiento del productor. Los archivos digitales aún no han sido procesados y, por lo tanto, no están disponibles para la investigación.
  - Obras, 1961-2006; 12 boxes
    Open for research. Materials in Box B-001544 are restricted for a period of 50 years after the death of the creator. The born-digital materials are not yet processed, and therefore not available for research.
    - El cepillo de dientes, circa 1960; 1970; 1 folder (Box B-001494, Folder 1)
      Scope and Contents
      Se incluye fotocopia de la obra; "De la libertad y los cepillos de dientes" (Inédito. Conferencia sobre la obra y el contexto de la época); y Apéndice (materiales inéditos de "El cepillo de dientes").
    - Un hombre llamado Isla (o La isla o Voces contra la pared), 1961, 1985; 1 folder (Box B-001494, Folder 2)
      Se incluye "Un hombre llamado Isla" (1961, original) y "Voces contra la pared" (1985).
    - Requiem por un girasol, 1961; 1 folder (Box B-001494, Folder 3)
      Se incluye ejemplar del libro editado en 1963 y un documento con "algunas palabras", de Jorge Díaz.
    - El velero en la botella, 1965; 1 folder (Box B-001494, Folder 4)
      Contiene el ejemplar de la revista "Primer acto", que incluye la obra "El velero en la botella" de Jorge Díaz, estrenada en junio de 1962.
    - El lugar donde mueren los mamíferos, 1963; 1 folder (Box B-001494, Folder 5)
    - Variaciones para muertos de percusión, 1963-1964; 1 folder (Box B-001494, Folder 6)
    - El nudo ciego, 1964; 1 folder (Box B-001494, Folder 7)
      Incluye versión inédita.
    - Topografía de un desnudo (N.N.), 2010; sin fecha; 1 folder (Box B-001495, Folder 1)
      "N.N." (undated) es la primera versión de "Topografía de un desnudo". Incluye libro de "Topografía" (2010).
    - Introducción al elefante y otras zoologías, 1968; 1 folder (Box B-001495, Folder 2)
    - Liturgía para cornudos ( La Cosiacosa, Vámonos al cuerno), 1969-1970; 1 folder (Box B-001495, Folder 3)
      Se incluye una copia versión para Café-Teatro, "Vámonos al cuerno".
    - La pancarta o Está estrictamente prohibido todo lo que no es obligatorio (Amaos los unos a los otros)., alrededor de 1970-1971; 1 folder (Box B-001495, Folder 4)
    - Americaliente, alrededor de 1971-1973; 1 folder (Box B-001495, Folder 5)
    - Canciones digestivas para gente neurótica, 1972; 1 folder (Box B-001495, Folder 6)
      Inédito.
    - Mear contra el viento, 1972; 1 folder (Box B-001495, Folder 7)
      Esta obra fue publicada en revista "Conjunto".
    - Los alacranes, 1973; 1 folder (Box B-001495, Folder 8)
    - Ecuación (La corrupción del Ángel Cibernético) y Un ombligo para dos, 1973, 1983; 1 folder (Box B-001495, Folder 9)
      Se incluye copia de revista "Estreno" (número especial homenaje a Jorge Díaz).
    - Las hormigas ( Así en la tierra como en el suelo), 1973, 1977, 1985; 1 folder (Box B-001495, Folder 10)
      Se incluye la última versión de esta obra (Las hormigas), titulada, "Así en la tierra como en el suelo" (1985).
    - Esplendor carnal de la ceniza ( Mata a tu prójimo como a ti mismo), 1974, 1984; 1 folder (Box B-001495, Folder 11)
      Se incluye 7 epístolas de Jorge Díaz dirigidas al director Luis Poirot (1984).
    - El locutorio ( Contrapunto para dos voces cansadas), 1976; 1 folder (Box B-001496, Folder 1)
    - Toda esta larga noche ( Canto subterráneo para blindar una paloma), alrededor de 1976; 1 folder (Box B-001496, Folder 2)
    - La puñeta, 1977; 1 folder (Box B-001496, Folder 3)
    - Un día es un día o Los sobrevivientes ( La carne herida de los sueños), 1978; 1 folder (Box B-001496, Folder 4)
    - Oscuro vuelo compartido ( Fragmentos de alguien), 1979; 1 folder (Box B-001496, Folder 5)
      Incluye original y fotocopia posterior.
    - ¿Estudias o trabajas?, alrededor de 1980; 1 folder (Box B-001496, Folder 6)
    - Los tiempos oscuros ( Crónica), alrededor de 1981; 1 folder (Box B-001496, Folder 7)
    - Piel contra piel, 1982; 1 folder (Box B-001496, Folder 8)
    - Ligeros de equipaje, 1982, 1985; 1 folder (Box B-001496, Folder 9)
      Se incluye "Libro Blanco sobre Ligeros de equipaje", escrito por Jorge Díaz.
    - Andrea (Los jardines sumergidos, A contraluz), 1983; 1 folder (Box B-001496, Folder 10)
      "A contraluz" fue publicada en La Orgástula como "Andrea".
    - Todas las fiestas del mañana, sin fecha; 1 folder (Box B-001497, Folder 1)
    - Pedro Rojas, 1984; 1 folder (Box B-001497, Folder 2)
    - Las cicatrices de la memoria ( Ayer, sin ir más lejos o El canto del cuclillo, primera versión El extraterrestre), 1985; 1 folder (Box B-001497, Folder 3)
      Fue publicada como "Las cicatrices de la memoria".
    - Dicen que la distancia es el olvido, 1985; 1 folder (Box B-001497, Folder 4)
      Fue publicada en revista Gestos.
    - Reencuentro, 1985, 2003; 1 folder (Box B-001497, Folder 5)
    - Muero, luego existo (Instrucciones para hacer una donación voluntaria), circa 1985; 1 folder (Box B-001497, Folder 6)
    - La otra orilla (La marejada), 1986, 1997; 1 folder (Box B-001497, Folder 7)
    - Son tus huellas el camino, 1986; 1 folder (Box B-001497, Folder 8)
    - Materia sumergida, 1986; 1 folder (Box B-001497, Folder 9)
    - 7 obras: Ni contigo ni sin ti, Computopia, Aquelarre, Informe sobre la penumbra, Andrés, El aerópago, Polen frío, alrededor de 1978; 1987-1988; 1994; 1 folder (Box B-001497, Folder 10)
      No confundir con "Ni contigo ni sin ti" de 1994, que tiene de protagonista a Greta.
    - Ópera inmóvil (Dulce estercolero), 1987; 1 folder (Box B-001498, Folder 1)
    - El desasosiego (Zona de turbulencia o Percusión o Paisaje roto), 1988, 1998, 2002; 1 folder (Box B-001498, Folder 2)
    - La increíble y triste historia de la Cándida Eréndida y su abuela desalmada, 1988; 1 folder (Box B-001498, Folder 3)
      Inédito. Relato de Gabriel García Márquez. Adaptación de Jorge Díaz.
    - La pipirijaina, 1988; 1 folder (Box B-001498, Folder 4)
    - Contra el ángel y la noche (El estupor o Paisaje en la niebla con figuras), 1988; 1 folder (Box B-001498, Folder 5)
    - Un corazón lleno de lluvia (Rosalía entre las sombras), 1988; 1 folder (Box B-001498, Folder 6)
    - Desconcierto para dinosaurios y trompetas, alrededor de 1990; 1 folder (Box B-001498, Folder 7)
    - A imagen y semejanza (Los espejosenfrentados o Nadie es profeta en su espejo), 1992; 1 folder (Box B-001498, Folder 8)
    - El guante de hierro, 1991-1992; 1 folder (Box B-001498, Folder 9)
      Se incluye copia del texto incluido en "Antología subjetiva".
    - El jaguar azul, 1992; 1 folder (Box B-001499, Folder 1)
    - El secreto enamorado, alrededor de 1992; 1 folder (Box B-001499, Folder 2)
      Esquema dramático de ópera.
    - El cuerpo del delirio (Viceversa, Ni contigo ni sin ti), 1994, 2003; 1 folder (Box B-001499, Folder 3)
      Estas tres obras son distintas pero tienen como protagonista a Greta. "Ni contigo ni sin ti" no es la misma que está en la carpeta "7 obras".
    - La mariposa de la luz, alrededor de 1995; 1 folder (Box B-001499, Folder 4)
    - Viaje a la penumbra, 1995; 1 folder (Box B-001499, Folder 5)
    - La cicatriz, 1996; 1 folder (Box B-001499, Folder 6)
    - Tierra de nadie, Ceremonia con arcángeles y perros (Epílogo con arcángeles y perros), 1997; 1 folder (Box B-001499, Folder 7)
      Se incluye versión publicada en "Los últimos Díaz del milenio."
    - El confín de la esperanza, 1997; 1 folder (Box B-001499, Folder 8)
    - La mirada oscura, 1998; 1 folder (Box B-001499, Folder 9)
      Incluye un texto mecanografiado y dos cuadernos escritos a mano.
    - La Dionisea (La luminosa herida del tiempo), 1994, 1998; 1 folder (Box B-001500, Folder 1)
      Se incluye primera version inédita (1994) y segunda versión, muy distinta de la primera (1998).
    - El naufragio interminable (La palabra sumergida o Mar adentro), alrededor de 1997; 1 folder (Box B-001500, Folder 2)
    - Devuelvéme el rosario de mi madre y quédate con todo lo de Marx, 1999, 2000; 1 folder (Box B-001500, Folder 3)
      Se incluye versión corregida (2000).
    - El desvario, 1999; 1 folder (Box B-001500, Folder 4)
    - Antes de entrar, dejen salir, 1999; 1 folder (Box B-001500, Folder 5)
      Se incluye "Dios dirá", una variación de "Antes de entrar, dejen salir" publicada.
    - Fanfarria para marionetas, 2001; 1 folder (Box B-001500, Folder 6)
    - Misterio gozoso, 2001; 1 folder (Box B-001500, Folder 7)
    - Obediencia de vida (En demencia propia), 2001; 1 folder (Box B-001500, Folder 8)
    - Fotofobia, sin fecha; 1 folder (Box B-001500, Folder 9)
      "Fotofobia" es una versión monólogo duración media de "Cuerpos cantados", "La última imagen" es una versión monólogo breve.
    - Padre nuestro que estás en la cama, 2002; 1 folder (Box B-001501, Folder 1)
    - La pasión de las maionetas (De la vida de las marionetas), 2003; 1 folder (Box B-001501, Folder 2)
    - Canción de cuna para un anarquista, 2003; 1 folder (Box B-001501, Folder 3)
    - Oficio de tinieblas, alrededor de 2003; 1 folder (Box B-001501, Folder 4)
    - Fugitivos de la asusencia (El jardín de los susurros), 2003; 1 folder (Box B-001501, Folder 5)
    - Historia de nadie, 2003; 1 folder (Box B-001501, Folder 6)
    - La pantalla ciega, 2004; 1 folder (Box B-001501, Folder 7)
    - Las cloacas del paraíso, 2004; 1 folder (Box B-001501, Folder 8)
    - De boca en boca (A pedir de boca), 2004; 1 folder (Box B-001501, Folder 9)
    - El compadre, 2004, 2006; 1 folder (Box B-001501, Folder 10)
      Se incluye "La Resaca del miedo" (Esquema de proyecto dramático), 2006, al final de una de las copias de "El compadre".
    - Amoricidio, 2005; 1 folder (Box B-001502, Folder 1)
    - El Quijote no existe, 2005; 1 folder (Box B-001502, Folder 2)
      Incluye versiones incompletas.
    - La mano inocente, 2006; 1 folder (Box B-001502, Folder 3)
      Parte de la trilogía "Náufragos de la Memoria". Incluye un texto con "Fundamentos".
    - Pájaros en la tormenta, 2006; 1 folder (Box B-001502, Folder 4)
    - Exit, circa 2006; 1 folder (Box B-001502, Folder 5)
      Parte de la trilogía "Náufragos de la Memoria".
    - Fatiga de material, 2006; 1 folder (Box B-001502, Folder 6)
    - El jardín recuperado, sin fecha; 1 folder (Box B-001502, Folder 7)
    - Desnudos en otoño, sin fecha; 1 folder (Box B-001502, Folder 8)
    - Entre las voces, una, sin fecha; 1 folder (Box B-001502, Folder 9)
    - Desde la sangre y el silencio (Fulgor y muerte de Pablo Neruda), 1982; 1 folder (Box B-001503, Folder 1)
      Catálogo Festival de Sitges.
    - Matilde ( La Chascona, Donde habitan las ausencias), 1987; 1 folder (Box B-001503, Folder 2)
      Inédito. Obra sobre Pablo Neruda.
    - Pablo Neruda viene volando, 1991; 1 folder (Box B-001503, Folder 3)
      Versiones de abril y mayo 1991.
    - Pablo Neruda viene volando, 1991; 1 folder (Box B-001503, Folder 4)
      Versiones de mayo 1991.
    - Pablo Neruda viene volando, 1991; 1 folder (Box B-001503, Folder 5)
      Contiene materiales sobrantes y sugerencias de textos de Nissim.
    - Neruda vive, 1991; 1 folder (Box B-001503, Folder 6)
    - Sucede que voy a vivirme, 1993; 1 folder (Box B-001504, Folder 1)
    - La travesía, 2003; 1 folder (Box B-001504, Folder 2)
    - La Orgástula, 1969-1970; 1 folder (Box B-001504, Folder 3)
    - Desconcierto de Albinoni y No dejes para mañana..., 1992; 1 folder (Box B-001504, Folder 4)
    - Razón de ser, 1999; 1 folder (Box B-001504, Folder 5)
    - Santas, vírgenes y mártires, 2000; 1 folder (Box B-001504, Folder 6)
      Incluye otras obras breves inéditas: "Evangelina" y "El camarin."
    - Nosotras, vosotras, ellas (Desconcierto para cuerdas), sin fecha; 1 folder (Box B-001504, Folder 7)
      Incluye otras obras breves inéditas: "Valeria, mujer objeto", "Lorena y su noche de suerte", "Vida de perros", "Me temo lo peor", "Eva, a pesar de todo", "El jardín de las delicias", "Un asunto de peso", "Casta diva", "Un cambio de programa" y "De cuerpo presente".
    - Variaciones para una mujer sola: Irene, Sofía, Cándida, Lorena, Engracia, Amanda, Consuelo, Jimena, Verónica, sin fecha; 1 folder (Box B-001504, Folder 8)
      Inéditos. Manuscritos mecanografiados con correcciones y recortes.
    - Monólogos: Casta Diva, Un asunto de peso, El sexo para el que lo trabaja, Hasta mañana Epifanio, El jardin de las delicias, Best Seller, La última imagen, Mrilyn, Entre nosotras., sin fecha; 1 folder (Box B-001504, Folder 9)
    - Compilado teatro breve: Un cortado chico, Qué vello es vivir, Historia de Nadie, Trapecistas en la red, 2000, 2003; 1 folder (Box B-001504, Folder 10)
    - Puro cuento es tu cielo azulado, 2006; 1 folder (Box B-001505, Folder 1)
      Es un divertimento.
    - Dialocos cuerdos ( Dialocos para gente cuerda), sin fecha; 1 folder (Box B-001505, Folder 2)
  - Proyectos, 1988-1996; 1 box
    - El Tigre azul, 1988; 1 folder (Box B-001505, Folder 3)
    - Sucede que voy a vivirme, sin fecha; 1 folder (Box B-001505, Folder 4)
      Proyecto de serie de TV presentado a Fondo de Desarrollo de la Cultura y las Artes.
    - Taller permanente de Dramaturgia, 1992; 1 folder (Box B-001505, Folder 5)
    - Entre dos orillas, 1992; 1 folder (Box B-001505, Folder 6)
    - Crónicas del Confín, 1993; 1 folder (Box B-001505, Folder 7)
      Postulación a Beca Fundación Andes.
    - Campos de juego, 1994; 1 folder (Box B-001505, Folder 8)
      Proyecto de una antología y ensayos sobre teatro breve.
    - El naufragio interminable, 1996; 1 folder (Box B-001505, Folder 9)
    - Winnipeg, sin fecha; 1 folder (Box B-001505, Folder 10)
    - La herida insomne, sin fecha; 1 folder (Box B-001505, Folder 11)
      Esquema de propuesta dramática original.
  - Otros documentos, 1984-2006; 1 box
    Incluye otros documentos sobre teatro, conferencias dramatizadas, y conferencias/reflexiones.
    - Documentación teatral, Madrid, 1984-1996; 1 folder (Box B-001505, Folder 12)
      Boletín informativo editado por Jorge Díaz y Eduardo Guerrero.
    - El memoricidio, 1995-1996, 2004, 2006; 1 folder (Box B-001505, Folder 13)
    - Así que pasen cien años (García Lorca en un espejo roto), 1998; 1 folder (Box B-001505, Folder 14)
    - Documentos varios, alrededor de 1987-2006; 2 folders (Box B-001505, Folder 15-16)
      Separados por temáticas.
- Teatro y narrativa - Infancia, 1963-2006; 4 boxes
  - Obras, 1963-2005; 2 boxes
    - Chumingo y el pirata de lata (El pirata de hojalata), 1963; 1 folder (Box B-001506, Folder 1)
    - Serapio y Yerbabuena (Serapio, un ángel con mucho cuento), 1963; 1 folder (Box B-001506, Folder 2)
    - Algo para contar en Navidad, 1963; 1 folder (Box B-001506, Folder 3)
    - Los ángeles ladrones (Los ángeles maúllan mejor o El día en que los ángeles se comieron los pájaros cucú), 1965-1966; 1 folder (Box B-001506, Folder 4)
      Se incluye una copia de la partirura Donación Vittorio Cintolesi.
    - Pirueta y Voltereta, 1970; 1 folder (Box B-001506, Folder 5)
    - Rascatripa, sin fecha; 1 folder (Box B-001506, Folder 6)
    - El cañonísimo, sin fecha; 1 folder (Box B-001506, Folder 7)
      Fotocopia de "Repertorio de teatro escolar".
    - El generalito (El mariscalito), 1977; 1 folder (Box B-001506, Folder 8)
      Se incluye versiones narrativas, "El enanito" y "El alfabeto rebelde".
    - Un pueblo para armar entre todos, 1978; 1 folder (Box B-001506, Folder 9)
    - Seneca, ratón de biblioteca ( Aventuras con ton y son o Aventuras de papel), 1979; 1 folder (Box B-001506, Folder 10)
    - Ulises en el titirimundo, 1979, 1984; 1 folder (Box B-001506, Folder 11)
    - El guirigay ( Zambacanuta o La escuela refrescante), 1981; 1 folder (Box B-001507, Folder 1)
    - Viaje alrededor de un pañuelo ( El mundo es un pañuelo), 1990; 1 folder (Box B-001507, Folder 2)
      "Viaje alrededor de un pañuelo" es inédita. "El mundo es un pañuelo" es una nueva versión de 1990.
    - La pandilla del arco iris, 1983; 1 folder (Box B-001507, Folder 3)
    - La vuelta al volantín en ochenta pájaros, circa 1985; 1 folder (Box B-001507, Folder 4)
    - Abracadabra pata de cabra ( Entre meigas anda el juego), 1985; 1 folder (Box B-001507, Folder 5)
    - Pon el grito en el cielo, 1993; 1 folder (Box B-001507, Folder 6)
      Las obras tienen el mismo nombre pero son bastante distintas, difieren además de la publicada en "Repertorio de teatro Escolar", Jorge Díaz, RIL, 2001.
    - Un niño llamado Nicanor, 1994; 1 folder (Box B-001507, Folder 7)
    - Federico, el niño que cumple cien años, 1998; 1 folder (Box B-001507, Folder 8)
    - El retablo de Maese Pedro, 2005; 1 folder (Box B-001507, Folder 9)
    - Paulina y los terroristas, sin fecha; 1 folder (Box B-001507, Folder 10)
  - Otros documentos, 1996-2006; 1 box
    - Proyecto: El alfabeto lúdico. Manual para redescubrir el lenguaje, sin fecha; 1 folder (Box B-001508, Folder 1)
      Se incluye proyecto presentado al Fondo Nacional de Fomento del Libro y la Lectura.
    - Proyecto: El teatro en la escuela creativa, 1996; 1 folder (Box B-001508, Folder 2)
    - Texto preliminar: Manual de teatro escolar, sin fecha; 1 folder (Box B-001508, Folder 3)
    - Proyecto: Repertorio de teatro escolar, 1996; 1 folder (Box B-001508, Folder 4)
      Presentado a Editorial Universitaria.
    - Proyecto: Manual de teatro escolar, sin fecha; 1 folder (Box B-001508, Folder 5)
      Se incluye proyecto presentado al Fondo de Desarrollo de la Cultura y las Artes.
    - Proyecto: El retablo de Maese Pedro, 2006; 1 folder (Box B-001508, Folder 6)
      Se incluye un documento con el proyecto de la obra escrito por Jorge Díaz y la partitura de la música propuesta por Alfredo Becker. Salesianos 2006.
    - Proyecto: El Teniente Bello de Principito a Fin, sin fecha; 1 folder (Box B-001508, Folder 7)
    - Pre-guión para espectáculo de Navidad, sin fecha; 1 folder (Box B-001508, Folder 8)
    - Villanchicos con descuentos de navidad, 1997; 2000; sin fecha; 1 folder (Box B-001508, Folder 9)
    - La palabra compartida. El lenguaje oral en la enseñanza básica, sin fecha; 1 folder (Box B-001508, Folder 10)
  - Narrativa para infancia, 1999-2004; 2 boxes
    - Cuentos para llevar en la mochila, 1999; 1 folder (Box B-001508, Folder 11)
      Estos cuentos fueron publicados por Editorial Don Bosco en julio de 1999.
    - Contar con los dedos, sin fecha; 1 folder (Box B-001509, Folder 1)
    - Un mundo llamado Lucas, sin fecha; 1 folder (Box B-001509, Folder 2)
    - El diario secreto de Lucas, sin fecha; 1 folder (Box B-001509, Folder 3)
    - Cuentos para crecer contigo, sin fecha; 1 folder (Box B-001509, Folder 4)
    - El niño de la lluvia: momentos de la infancia de Neftalí Reyes Basoalto, 2004; 1 folder (Box B-001509, Folder 5)